臺灣高等法院臺南分院刑事判決　　　　 96年度上訴字第422號
上訴人　臺灣雲林地方法院檢察署檢察官
被　告　甲○○
上列上訴人因被告違反毒品危害防制條例案件，不服臺灣雲林地
方法院96年度訴字第151號中華民國96年3月29日第一審判決（起
訴案號：臺灣雲林地方法院檢察署95年度毒偵字第1696、1876號
，96年度偵字第81號），提起上訴，本院判決如下：
    主  文
原判決撤銷。
甲○○施用第一級毒品，累犯，處有期徒刑拾月；又施用第一級
毒品，累犯，處有期徒刑拾月；應執行有期徒刑壹年伍月。
    事  實
一、甲○○前於民國93年間因施用毒品案件，經觀察、勒戒執行
    完畢，認無繼續施用毒品傾向，由臺灣雲林地方法院檢察署
    以93年度毒偵字第588號不起訴處分確定。嗣因施用一級毒
    品、二級毒品案件，經原審以94年度訴字第272號分別判處
    有期徒刑7月、3月，定應執行刑為有期徒刑9月確定，於95
    年4月30日執行完畢。詎甲○○不知悛改基於施用第一級毒
    品之犯意，分別：(1)於95年9月5日或之前4日內之不詳時日
    在雲林縣北港鎮五路財神廟內，以將海洛因摻食鹽水後置入
    針筒注射血管之方式，施用第一級毒品海洛因一次。嗣經警
    於95年9月5日持檢察官核發強制採驗尿液許可書，至其雲林
    縣北港鎮好收里口庄42之15號住處，強制到場採尿送驗，結
    果呈嗎啡陽性反應；(2)又於95年11月10日或之前4日內之不
    詳時日在雲林縣北港鎮好收里口庄42之15號其住處以將海洛
    因摻食鹽水後置入針筒注射血管之方式，施用第一級毒品海
    洛因一次。嗣因其另案詐欺被法院判處有期徒刑6月未到案
    執行，經臺灣雲林地方法院檢察署通緝，於95年11月10日17
    時45分許，為警在其上開住處緝獲，經其同意採尿送驗，結
    果呈嗎啡陽性反應；又同日經檢察官訊問後命解送臺灣雲林
    第二監獄執行時，由獄方採其尿液送驗，其結果亦呈嗎啡陽
    性反應。
二、案經嘉義縣警察局移送臺灣嘉義地方法院檢察署檢察官呈請
    臺灣高等法院臺南分院檢察署檢察長核轉及雲林縣警察局北
    港分局報告暨臺灣雲林地方法院移轉臺灣雲林地方法院檢察
    署檢察官偵查起訴。
    理  由
一、上揭事實，迭據被告甲○○於原審偵審中及本院審理時坦白
    承認，並有檢驗呈「嗎啡陽性」之高雄市立凱旋醫院濫用藥
    物尿液檢驗報告一紙及詮昕科技股份有限公司濫用藥物尿液
    檢驗報告二紙在卷可稽，足認被告自白與事實相符，應可採
    信。又其前因施用毒品案件，經觀察、勒戒，認無繼續施用
    毒品傾向，由檢察官為不起訴處分確定等情，有臺灣高等法
    院被告前案紀錄表在卷可證。是本件事證明確，被告之犯行
    ，洵可認定。
二、核被告於上開事實一之(1)、(2)所為，各係犯毒品危害防制條
    例第10條第1項之施用第一級毒品罪。被告先前分別持有第
    一級毒品進而施用，其持有之低度行為，為施用之高度行為
    所吸收，不另論其持有罪。查原刑法第56條連續犯規定，於
    94年2月2日修正刪除公布，於95年7月1日起生效，如各自獨
    立之犯罪，應予分論併罰。查被告於上開事實一之(1)、(2)各
    時間之犯行，相隔約2月，時間非密集，且其第一次被查獲
    經採尿檢驗並經警方及檢察官訊問後釋放，應當潔身自愛，
    而無密接再犯之情，是被告上開先後二次被查獲之犯行，各
    自獨立成一罪，應分論併罰，其中第(2)次犯行部分，雖經驗
    尿二次均呈嗎啡陽性反應，但其於被警方查獲後，經移送檢
    察官訊問再移送監獄執行，其間均在警方、檢察機關、監獄
    機關監視範圍內，應無再施用第一級毒品之可能，而查施用
    第一級毒品，其尿液能驗出呈嗎啡陽性反應，約在施用後96
    小時內，故上開二次驗尿結果均呈嗎啡陽性反應，仍應認係
    被告於95年11月15日或之前4日之不詳時日所施用之結果，
    僅應論以一罪。又檢察官認被告除上開二次被查獲之犯行外
    ，被告另於95年7月6日起至同年11月10日止反覆、延續施用
    第一級毒品多次，認應係包括一罪之集合犯云云。但查，被
    告除上開二次被查獲之犯行外，檢察官所稱被告另於95年7
    月6日起至同年11月10日止反覆、延續施用第一級毒品多次
    云云，按刑事訴訟法第156條第2項已明白規定，被告之自白
    不得作為有罪判決之唯一證據，此部分僅有被告之自白，並
    無被告尿液檢驗報告或其他確切證據佐證，自應認為被告此
    部分之犯罪不能證明，惟檢察官認係裁判上一罪，爰不另為
    無罪之諭知，併此敘明。查被告於94年間因違反毒品危害防
    制條例案件，經法院判處應執行有期徒刑9月確定，於95年4
    月30日執行完畢，有臺灣高等法院被告前案紀錄表在卷可佐
    ，茲於5年內故意再犯本案有期徒刑以上之罪，為累犯，應
    依刑法第47條第1項規定加重其刑。
三、原審審理結果，認被告罪證明確，因予論罪科刑，固非無據
    ，惟查：查刑法連續犯修正刪除生效後，如獨立所犯之數罪
    ，應分論併罰，而被告上開被查獲之二次犯行，其犯罪時間
    相隔約2月，時間非密集，且其第一次被查獲經採尿檢驗並
    經警方及檢察官訊問後釋放，應當潔身自愛，而無密接再犯
    之情，是被告上開先後二次被查獲之犯行，各自獨立成一罪
    ，應分論併罰，原審未查，認係接續犯而論以一罪，為有未
    當，檢察官上訴為有理由，應由本院予以撤銷改判，以期適
    法。爰審酌被告前因施用毒品案件，經觀察、勒戒及徒刑執
    行完畢，仍未戒絕，繼續施用毒品海洛因，顯見其一再沈溺
    於毒品，及犯後坦承犯行等一切情狀，分別量處如主文所示
    之刑，並定其應執行刑。
據上論斷，依刑事訴訟法第369條第1項前段、第364條、第299條
第1項前段，毒品危害防制條例第10條第1項，刑法第11條前段、
第47條第1項、第51條第5款，判決如主文。
本案經檢察官江守權到庭執行職務。
中　　華　　民　　國　　96　　年　　 6　　月　　12　　日
                  刑事第一庭    審判長法　官  黃崑宗
                                      法　官  夏金郎
                                      法　官  王明宏
以上正本證明與原本無異。
如不服本判決，應於收受本判決後十日內向本院提出上訴書狀。
其未敘述上訴理由者並得於提起上訴後十日內向本院補提理由書
狀（均須按他造當事人之人數附繕本）「切勿逕送上級法院」。
　　　　　　　　　　　　　　　　　　　書記官  黃全忠
中　　華　　民　　國　　96　　年　　6 　　月　　12　　日
附錄，本判決論罪科刑法條：
毒品危害防制條例第10條第1項：
施用第一級毒品者，處6月以上5年以下有期徒刑。
